臺灣高等法院高雄分院刑事判決　　 96年度上更(一)字第254號
上　訴　人　臺灣高雄地方法院檢察署檢察官
被　　　告　甲○○
　　　　　　　　　　（另案羈押於臺灣高雄看守所）
指定辯護人　公設辯護人　 李佩娟
上列上訴人因被告違反槍砲彈藥刀械管制條例案件，不服臺灣高
雄地方法院92年度訴字第2662號中華民國93年10月8 日第一審判
決（起訴暨移送併辦案號：臺灣高雄地方法院檢察署92年度偵字
第8509號、94年度偵字第11637 號），提起上訴，判決後經最高
法院發回更審，本院判決如下：
    主  文
原判決撤銷。
甲○○未經許可，寄藏槍枝之主要組成零件，累犯，處有期徒刑
壹年捌月，併科罰金新台幣壹拾伍萬元，罰金如易服勞役，以新
台幣壹仟元折算壹日。附表1 編號1 至編號3 所示之物均沒收。
    事  實
一、甲○○明知槍枝、彈藥之主要組成零件及可供槍枝使用具有
    殺傷力之子彈係槍砲彈藥刀械管制條例所列管之槍枝及彈藥
    ，非經主管機關或中央主管機關內政部許可，均不得持有、
    寄藏，竟於92年4 月10日晚上10時許，在其高雄縣鳳山市○
    ○○街60號2 樓其住處，受蓋如琳之委託，予以寄藏附表1
    、2 所示之槍管已貫通之槍枝主要組成零件，具有殺傷力之
    改造子彈及不具殺傷力之改造子彈等物。迄於92年4 月19日
    13時許，經警員持檢察官所核發之拘票前往上址拘提甲○○
    時，為警查獲在場之吳其山、楊湘新（均另經檢察官為不起
    訴處分）及甲○○，經附帶搜索上址並扣得附表1 所示之物
    及不構成犯罪如附表2 所示之物。附表1 編號3 之改造子彈
    其中2 顆、及附表2 編號14之改造子彈1 顆經送鑑定試射已
    銷毀。
二、案經高雄縣政府警察局鳳山分局移送臺灣高雄地方法院檢察
    署檢察官偵查起訴。
    理  由
壹、證據能力部分：
一、卷附內政部警政署刑事警察局刑鑑字0000000000號槍彈鑑定
    書係該局所屬公務員鑑定後，以機關之名義提出，為被告以
    外之人於審判外之書面陳述，惟內政部警政署刑事警察局係
    政府依法設置且有鑑定職權之法定機關，鑑定人員均係依法
    任用之公務員，鑑定報告係由從事鑑定工作之公員本於專業
    所為鑑定，且無證據足以證明有何不可信之情況，復與本案
    查扣者是否為槍管、彈匣，及其是否為槍枝主要零主件，子
    彈是否殺傷力之待證事實具有關聯性及必要性，依刑事訴訟
    法第159條之4 第1 款之規定，自有證據能力。
二、證人陳建良於檢察官偵查中之證述（含其於證述時所提出之
    查獲現場平面圖，見偵(一)卷第59頁），雖係被告以外之人於
    審判外之陳述，惟業經具結，被告及其辯護人復未請求傳喚
    到庭結問，且查無顯不可信之情事，依刑事訴訟法第159 條
    之1 第2 項規定，自有證據能力。
三、扣押物品清單係執行搜索之警員所製作，記載查獲槍管、子
    彈、彈匣之數量，為從事犯罪偵查之公務員於執行職務之際
    ，於職務上所製作之紀錄文書，且無證據足以證明有何不可
    信之情況，復與本案查扣槍管、子彈等數量之待證事實具有
    關聯性，依刑事訴訟法第159 條之4 第1 款之規定，自有證
    據能力。
四、按傳聞法則係針對於被告以外之人於審判外之言詞或書面陳
    述所規範之證據法則，換言之「傳聞證據」係指「審判外」
    所為之「陳述或所發生之敘述性動作」，而提出於法庭用來
    證明該敘述事項之真實性之證據。因此，如非被告以外之人
    於審判外以言詞或書面所為之供述證據，即無傳聞法則之適
    用。卷附扣案槍管、子彈等照片，係利用光學、機械之方式
    ，對於所拍攝內容所為忠實且正確之記錄，性質上並非供述
    證據，故無刑事訴訟法第15 9條第1 項規定之適用，附此敘
    明。
貳、實體部分：
一、訊據被告甲○○對於在上開時地受蓋如琳之委託，而寄藏附
    表1 、2 所示之槍枝主要組成零件之槍管、土造金屬彈匣、
    改造子彈、火藥等物之事實，固坦承不諱，惟矢口否認有未
    經許可、寄藏槍枝、彈藥主要組成零件及改造子彈之犯行，
    辯稱：被警查扣之槍彈是蓋如琳於92年4 月10日拿到伊住處
    寄放時，伊不知道是槍彈，他說在我家附近之工地作鐵工，
    是工作的零件，他說過幾天會過來拿，如果我知道寄放的東
    西是槍彈，我會去報警，並無寄藏上開槍彈之情事云云。
二、經查：附表1 、2 所示之槍管、改造子彈、土造金屬彈匣、
    火藥等物，係警方於92年4 月19日13時許，在被告甲○○上
    述住處查扣之事實，已據證人即陳建良（即查獲警員）於檢
    察官偵查中證稱：「（槍枝零件等半成品？）在儲藏室內如
    附圖，且以包裝袋裝著，內含子彈半成品56顆、鐵珠62顆、
    彈匣3 只、滑套1 個、槍管1 個、槍枝零件1 小包、彈簧1
    支、護木4 個、成品子彈7 顆」等語（見偵查(一)卷第56頁）
    ；其於原審法院審理時證稱：「（你個人找到那些扣押物？
    ）在客廳電視機前我看到鑽孔機、注射針筒、彈頭」、「（
    槍枝零件從何而來？）我確定甲○○自己從諸藏室拿出來交
    給我」等語（見原審卷第127-128 頁），核與查獲時在場目
    擊證人楊湘新、吳其山於原審審理時結證情形大致相符（見
    原審第13 2 -143 頁、第144- 150頁），此外，復有高雄縣
    政府警察局鳳山分局搜索扣押筆錄及扣押物品目錄表各1 份
    、現場照片影本11張、查獲本件槍彈案現場平面圖1 紙附卷
    暨扣案如附表1 、2 所示之物可資佐證（見警(一)卷第12-15
    頁、第20-28 頁、偵查(一)卷第59頁）。又扣案附表1 編號1
    之長98.7釐米、內徑8.2 釐米、外徑12.3釐米土造金屬槍管
    、（槍管已貫通）1 枝、及附表1 編號2 之土造金屬彈匣一
    個，均係槍枝主要組成之零件；而改造子彈8 顆（含具有殺
    傷力之直徑7.6 釐米改造子彈6 顆如附表一編號3 所示，其
    中2 顆已試射銷毀、不具殺傷力之直徑10.3釐米土造子彈1
    顆如附表2 編號16所示，及口徑9 釐米欠缺火藥，不具子彈
    完整結構，不具殺傷力之改造子彈1 顆（如附表2 編號15所
    示）；改造半成品子彈56顆，其中55顆均係玩具金屬彈殼（
    如附表2 編號13）非違禁物，1 顆係由玩具金屬彈殼加裝直
    徑6 釐米鋼珠改造而成之改造子彈，經試射可擊發，認具殺
    傷力（如附表2 編號14，已試射銷毀），附表2 編號10之鐵
    珠彈丸62顆均係直徑6MM 之鋼珠，附表1 編號4 之火藥3包
    ，其中1 包為煙火類火藥（淨重0.80公克）1 包係單基發射
    藥（淨重0.26公克），另1 包係雙基發射藥（淨重0.05公克
    ）等情，業經內政部警政署刑事警察局鑑定屬實，有該局92
    年6 月26日刑鑑字0000000000號槍彈鑑定書及所檢具之相片
    11張、暨同日刑鑑字第092074636 號鑑驗通知書附卷可稽（
    見偵查(一)卷第73-84 頁、114 頁）。證人陳建良（即查獲警
    員）於原審法院復證稱：「（槍枝零件的包裝？）用透明塑
    膠袋裝零件，有放子彈的彈頭，沒有其他包裝」等語；被告
    甲○○亦供稱：「（東西包裝？）外面是透明的」等語（見
    原審卷第128 頁、165 頁），扣案之槍枝零件既係用透明塑
    膠袋包裝，則被告甲○○豈有不知槍枝零件之理；何況被告
    甲○○於警訊時亦供稱：「是朋友於本月10日晚上10時許，
    將改造槍枝工具及子彈帶來的，要借我的住處改造槍彈，但
    還沒有改裝，我沒有參與」等語（見警(一)卷第2 頁）；其於
    檢察官偵查中供稱：「改造子彈、槍枝是蓋如琳拿來，其寄
    放時並說待開始工作後即欲取回」等語（見偵查(一)卷第47、
    90 頁） ，雖其前後供述不盡一致，然對於寄託之物係屬上
    開槍管、改造子彈，應屬知情無訛。綜上所述，被告所辯應
    屬卸責之詞，不足採信，本件事證明確，被告甲○○之犯行
    ，堪以認定。
三、按「行為後法律有變更者，適用行為時之法律。但行為後之
    法律有利於行為人者，適用最有利於行為人之法律」，刑法
    第2 條第1 項明文規定：上開所稱「法律變更」與法律修正
    之概念有別；所謂法律變更應係指因法律修正而「刑罰」有
    實質之更異而言，例如修正後新舊法法定本刑輕重變更或犯
    罪構成要件寬嚴不同等，始有依上開規定為準據法而比較適
    用新法或舊法之問題。如新舊法處罰之輕重仍然相同，例如
    僅形式上修正法律用語或條次移列，並無有利或不利之情形
    ，即無適用上開規定為比較之餘地，自應依一般法律適用之
    原則，適用現行、有效之裁判時法（最高法院96年度台上字
    第833 號判決要旨可資參照）。比較時應就罪刑有關共犯、
    未遂犯、想像競合犯、牽連犯、連續犯、結合犯，以及累犯
    加重、自首減輕暨其他法定加減原因與加減例等一切情，綜
    合全部罪刑之結果而為比較（最高法院95年第8 次刑事庭會
    議參照）。被告甲○○行為後，刑法已於94年2 月2 日修正
    公布，95年7 月1 日施行，修正後施行之刑法第33條第5 款
    （如後所述槍砲彈藥刀械管制條例第13條、第14條之罪應併
    科罰金刑）、第47條有關累犯加重及罰金刑之最低度等規定
    亦有修正。就刑法第33條第5 款所定罰金刑部分，修正前最
    低度為銀元1 元以上，修正後最低罰金刑為新台幣1,000 元
    ，比較結果自以舊法對行為人較為有利。又修正前刑法第42
    條第2 項、第3 項分別規定：易服勞役以1 元以上3 元以下
    折算1 日。但勞役期限不得逾6 個月。罰金總額逾6 個月之
    日數者，以罰金總額與6 個月之日數比例折算。再依修正前
    罰金罰鍰提高標準條例第2 條前段規定，就其原定數額提高
    為100 倍折算1 日後，則刑法修正前有關易服勞役之折算標
    準，應以銀元100 元至300 元折算1 日，即新台幣300 元至
    900 元折算1 日。修正後刑法第42條第3 、第5 項分別規定
    ：易服勞役以新臺幣1 千元、2 千元或3 千元折算1 日。但
    勞役期限不得逾1 年。罰金總額逾1 年個之日數者，以罰金
    總額與1 年之日數比例折算。比較新舊法結果，修正後易服
    勞役折算標準固較修正前有利於行為人，但其勞役期限，則
    以修正前之規定較有利於行為人，應依刑法第2 條第1 項規
    定，分別適用最有利於行為人之法律（最高法院95年台上字
    第5343號判決參照）。又關於累犯，修正後刑法第47條規定
    ，乃以出於故意再犯有期徒刑以上之罪者為限，並增訂強制
    工作免其執行或執行完畢後，5 年內故意再犯有期徒刑以上
    之罪者，以累犯論之規定（擬制累犯）。成立累犯之要件限
    縮於故意犯，對於行為人較為有利。雖修正前刑法第49條依
    軍法受審判者不適用累犯之規定，修正後則規定仍應論以累
    犯，就受軍法審判成立累犯部分，累犯範圍已有所擴張，當
    屬科刑規範事項之變更，應依修正後刑法第2 條「從舊從輕
    」原則比較新舊法之適用（最高法院96年台上字第4769號、
    第4901號、第5510號判決參照）。而如後所述，被告甲○○
    前先後因施用毒品等罪，經法院判處有期徒刑確定接續執行
    後於85年1 月23日假釋出獄，至89年5 月11日假釋期滿，未
    經撤銷假釋，以已執行論。因被告甲○○並無受軍法審之問
    題，故僅比較修正前及修正後刑法第47條之結果，因成立累
    犯之要件限縮對被告甲○○自屬較為有利，是應依修正後刑
    法第47條第1 項規定，論以累犯。修正後刑法第55條但書雖
    規定「但不得科以較輕罪名所定最輕本刑以下之刑」，惟有
    關想像競合犯科刑之限制，為法理之明文化，非屬法律變更
    （最高法院96年度台上字第833 號判決參照），應適用裁判
    時法（最高法院95年第21次刑事庭會議決議參照）。經綜合
    比較結果，修正後罰金刑之最低額為新台幣1,000 元，固以
    舊法對行為人較為有利。惟易服勞役之折算標準新臺幣1 千
    元、2 千元或3 千元折算1 日，且如後所述本院併科罰金之
    總額易服勞役之結果，並未逾6 個月，而無論新舊法均應對
    被告甲○○論以累犯，故本件關科罰金之最低度、罰金易服
    勞役之折算標準、累犯等應全部適用新法，合先敘明。
四、查改造槍管、改造彈匣係其他可發射子彈、槍枝之主要組成
    零件，火藥係爆裂物之主要組成零件，業經內政部以86年11
    月24日台（86）內警字第8670683 號公告在案。核被告甲○
    ○寄藏附表1 及附表編號14所示之物之行為，係犯修正前槍
    砲彈藥刀械管制條例第13第4 項之未經許可寄藏槍枝之主要
    組成零件罪、同條項之未經許可寄藏彈藥之主要組成零件罪
    、修正前同條例第12條第4 項之未經許可寄藏子彈罪。公訴
    人雖未就被告寄藏槍枝、彈藥之主要組成零件罪起訴，惟起
    訴事實已及，本院自得一併審理。被告甲○○所犯上3 罪
    間，係一行為觸犯數罪名，應依刑法第55條想像競合犯之規
    定從一重之寄藏槍枝之主要組成零件罪處斷。公訴人雖認被
    告所為係犯同條例第11條第5 項、第1 項之未經許可製造具
    有殺傷力之槍枝罪及第12條第1 項之未經許可製造子彈罪。
    惟證人吳其山、楊湘新於警詢、檢察官偵查及原審審理中雖
    均證述：為警查獲時僅看見扣案1 個塑膠袋裝的槍枝零件、
    子彈擺放在被告客廳靠近儲藏室沙發邊，七星牌長壽炮是在
    廚房冰箱邊找到，鑽孔機放置在被告甲○○住處客廳電視機
    旁，未曾目睹被告甲○○使用過鑽孔機等語（見原審卷第13
    2-150 頁）；證人即查獲之警員陳建良於檢察官於偵查及原
    審法院審理時證稱：伊等查獲扣案之槍枝零件、改造子彈等
    物，均係裝在一透明塑膠袋內，鑽孔機、彈頭放置在客廳電
    視機前等語（見原審卷第127-128 頁），均僅能證明被告持
    有或寄藏上開尚未組裝完成之槍枝零件、改造子彈及工具等
    物，無法遽以佐認被告甲○○有何改造槍彈之行為。再依原
    審法院將查獲之槍管、鑽頭、七星牌長壽砲、子彈送驗結果
    ，因鑽頭裝置於可配合使用機器鑽通物體，其所造成之工具
    痕跡屬重覆性之痕跡，涉及鑽通之方式、鑽頭轉動速度等變
    素，且送鑑槍管內部已嚴重鏽蝕，歉難鑑定；七星牌長壽砲
    與子彈鑑定結果，部分成分相似，未便研判彼此間是否有關
    聯性，有該局93年7 月1 日刑鑑字第0930097590號鑑驗通知
    書在卷可憑（見原審卷第89）。綜上全部卷證，尚不能證明
    被告甲○○有製造槍彈之犯行。惟被告甲○○持有槍管、火
    藥、子彈等之行為，既在起訴基本事實範內，本院自得變更
    起訴法條予以審判。被告甲○○寄藏槍管、火藥、子彈等行
    為，為起訴效力所及，自應變更起訴法條，改依寄藏槍枝、
    彈藥主要組成零件罪及寄藏子彈罪論科。被告甲○○前於82
    年4 月27日，因犯施用毒品及施用安非他命罪，經法院判處
    有期徒刑4 月確定。復於83年3 月3 日，因犯施用毒品罪，
    經法院判處有期徒刑3 年5 月確定，接續執行，於85年1 月
    23日假釋出獄，至89年5 月11日假釋期滿，未經撤銷假釋，
    以已執行論，有臺灣高等法院被告全國前案紀錄表在卷可考
    。茲於執行完畢後，5 年以內，再犯有期徒刑以上之本罪，
    為累犯，應依修正後刑法第47條之規定加重其刑。
五、原審未予詳查，遽為被告無罪之諭知，尚有未洽。檢察官執
    此聲明上訴，執此指摘原判決不當，為有理由，應由本院將
    原判決撤銷改判。爰審酌被告甲○○前有上開施用毒品及施
    用安非他命前科紀錄，有臺灣高等法院被告全國前案紀錄表
    在卷可稽，素行非佳，茲又寄藏上開槍管、彈匣及子彈等物
    ，情節非輕，影響社會治安至鉅，犯後態度，寄藏槍管、子
    彈之數量等一切情狀，量處如主文第2 項所示之刑，並依修
    正後刑法第42條第3 項規定諭知罰金易服勞役之折算標準。
    扣案如附表1 編號1 、2 之土造金屬槍管1 支、土造金屬彈
    匣1 個，係槍枝之主要組成零件，係違禁物；附表1 編號3
    鑑驗後剩餘之改造子彈4 顆，亦係違禁物，均依刑法第38條
    第1 項第1 款之規定宣告沒收之。查扣後送鑑定時試射2 顆
    有殺傷力之改造子彈及附表2 編號14具有殺傷力之改造子彈
    1 顆，均因送鑑定試射銷毀，而不具違禁物之性質，自不得
    再宣告沒收。扣案附表1 編號4 所示之火藥3 包；附表2 編
    號1 至8 之工具，均與本件寄藏槍管、子彈、彈匣之犯罪無
    關，故不予宣告沒收。附表2 編號11、12之玩具槍金屬彈匣
    2 個、玩具槍金屬滑套1 個，難認係槍枝之主要組成零件，
    自非違禁物，均不予宣告沒收。附表2 編號15、16、17之土
    造子彈各1 顆，因不具子彈性質及不具殺傷力，已如前述，
    均不宣告沒收。附表2 編號13之金屬彈殼55顆、及附表2 編
    號10之鐵珠彈丸62顆，均非違禁物，不予宣告沒收。附表2
    編號9 之七星牌長壽炮6 排，經送鑑定採取部分火藥以金屬
    錘敲擊，無法引爆，該火藥較一般供土、改造子彈裝填底火
    常見使用之底火帽、底火片敏感度為低，此有內政部警政署
    刑事警察局93年7 月1 日刑鑑字第0930097590鑑驗通知書在
    卷可稽。況查長壽炮係一般用以年節慶祝使用，尚難遽認係
    彈藥之主要組成零件，不予宣告沒收。
六、併案意旨略以：被告甲○○於94年5 月18日17時許，在高雄
    縣鳳山市○○○路264 號前，因行跡可疑，經警盤查後在其
    背包內查獲並扣得改造手槍1 支、彈匣1 個及子彈2 顆，因
    認被告甲○○此部分所為亦涉有槍砲彈藥刀械管制條例第10
    條第4 項、第1 項之寄藏改造模型槍罪嫌，且此部分罪嫌與
    前揭論罪科刑部分有想像競合犯之裁判上一罪關係。訊據被
    告甲○○於警詢及本院審理時供稱：「（被鳳山分局與苓雅
    分局分二批所查獲的東西是否都是蓋如琳所寄放的？）都是
    蓋如琳之前一起寄放」、「（為何沒有一起被查獲？）蓋如
    琳分開放的，因為那些工具都是放在客廳的旁邊，蓋如琳沒
    有放在一起，蓋如琳向我說是他工作的工具，所以才沒有讓
    警方一起查獲」、「（那天你為何持有槍枝？）93年間我戒
    治完回去整理房間時，我才知道有這一把槍，我不知道怎麼
    辦，後來我的朋友綽號叫「蕃薯」要看，我才拿出去給他看
    ，後來94年才被查獲」等語（見本院上更(一)卷第58頁）。足
    徵被告甲○○於92年4 月間受寄放此部分槍彈之初並不知受
    寄藏者係槍彈，亦即其因施用毒品經裁定送強制戒治，於93
    年3 月2 日（見本院上更(一)字第254 號卷第46頁在監、在押
    紀錄表）因停止戒治離開戒治處所返家後始發現此部分扣案
    之上開改造手槍、彈匣及子彈，迄於94年5 月18日17時許，
    始在高雄縣鳳山市○○○路264 號前為警盤查而查獲，則此
    部分寄藏行為應係另行起意，與前揭論罪科刑部分並無裁判
    上一罪關係，本院自無從併予審理判決，應退回原檢察官另
    為適法之處理。
七、蓋如琳涉犯槍砲彈藥刀械管制條例罪嫌部分，應由檢察官另
    行偵辦。
據上論斷，應依刑事訴訟法第369 條第1 項前段、第364 條、第
299 條第1 項前段、第300 條，槍砲彈藥刀械管制條例第13條第
4 項、第12條第4 項，刑法第11條、第55條、第47條、第42條第
3 項、第38條第1 項第1 款，判決如主文。
本案經檢察官陳國全到庭執行職務。
中　　華　　民　　國　　96　　年　　11　　月　　21　　日
                  刑事第四庭    審判長法官　蕭權閔
                                      法官　陳吉雄
                                      法官　李嘉興
以上正本證明與原本無異。
如不服本判決應於收受本判決後10日內向本院提出上訴書狀，其
未敘述上訴理由者，並得於提起上訴後10日內向本院補提理由書
狀（均須按他造當事人之人數附繕本）「切勿逕送上級法院」。
中　　華　　民　　國　　96　　年　　11　　月　　21　　日
　　　　　　　　　　　　　　　　　　書記官　郭榮芳
附錄本判決論罪科刑法條：
槍砲彈藥刀械管制條例第13條第4項
未經許可，持有、寄藏或意圖販賣而陳列第一項所列零件者，第
六月以上五年以下有期徒刑，併科新台幣三百萬元以下罰金。
槍砲彈藥刀械管制條例第12條第4項
未經許可，持有、寄藏或意圖販賣而陳列子彈者，處五年以下有
期徒刑，併科新台幣三百萬元以下罰金。
附表1 ：
┌──┬────────┬──┬────────────┬──┐
│編號│   名     稱    │數量│   特          徵       │備註│
├──┼────────┼──┼────────────┼──┤
│１  │土造金屬槍管    │１支│長98.7釐米、內徑8.2 釐米│    │
│    │                │    │、外徑12.3釐米          │    │
├──┼────────┼──┼────────────┼──┤
│２  │土造金屬彈匣    │１個│                        │    │
├──┼────────┼──┼────────────┼──┤
│３  │直徑7.6 釐米改造│４顆│原查扣6 顆，鑑定試射其中│    │
│    │子彈            │    │2 顆                    │    │
├──┼────────┼──┼────────────┼──┤
│４  │火藥　　　　　  │３包│(1)煙火類：火藥１包（淨重│    │
│    │                │    │  0.80公克）            │    │
│    │                │    │(2)單基：發射藥１包（淨重│    │
│    │                │    │  0.26公克）            │    │
│    │                │    │(3)雙基發射藥１包（淨重  │    │
│    │                │    │  0.058 公克）          │    │
└──┴────────┴──┴────────────┴──┘
附表2 ：
┌──┬─────────┬───┬───────────┬──┐
│編號│   名     稱      │數量  │   特          徵     │備註│
├──┼─────────┼───┼───────────┼──┤
│１  │鑽孔機            │１台  │                      │    │
├──┼─────────┼───┼───────────┼──┤
│２  │銼刀　            │１支  │                      │    │
├──┼─────────┼───┼───────────┼──┤
│３  │縲絲起子          │２支  │                      │    │
├──┼─────────┼───┼───────────┼──┤
│４  │虎鉗夾            │２只  │                      │    │
├──┼─────────┼───┼───────────┼──┤
│５  │鑽頭　            │３支  │                      │    │
├──┼─────────┼───┼───────────┼──┤
│６  │游標尺            │１支  │                      │    │
├──┼─────────┼───┼───────────┼──┤
│７  │尖嘴鉗            │２支  │                      │    │
├──┼─────────┼───┼───────────┼──┤
│８  │老虎鉗            │１支  │                      │    │
├──┼─────────┼───┼───────────┼──┤
│９  │七星牌長壽炮      │６排  │                      │    │
├──┼─────────┼───┼───────────┼──┤
│１０│鐵珠彈丸          │６２顆│直徑均６MM            │    │
├──┼─────────┼───┼───────────┼──┤
│１１│玩具槍金屬彈匣    │２個  │                      │    │
├──┼─────────┼───┼───────────┼──┤
│１２│玩具槍金屬滑套    │１個  │                      │    │
├──┼─────────┼───┼───────────┼──┤
│１３│玩具槍金屬彈殼    │５５顆│                      │    │
├──┼─────────┼───┼───────────┼──┤
│１４│改造子彈          │１顆  │具有殺傷力已試射銷毀  │    │
├──┼─────────┼───┼───────────┼──┤
│１５│口徑九MM制式彈殼加│１顆  │未填充火藥不具子彈性質│    │
│    │裝同口徑制式彈頭  │      │                      │    │
├──┼─────────┼───┼───────────┼──┤
│１６│直徑10.3MM土造子彈│１顆  │不具殺傷力            │    │
├──┼─────────┼───┼───────────┼──┤
│１７│口徑九MM欠缺火藥之│１顆  │不具殺傷力            │    │
│    │改造子彈          │      │                      │    │
└──┴─────────┴───┴───────────┴──┘
